Valentina Arias Varela

Artista Pixel Art

(+57) 304 235 4671 | valentina.ariasv20@gmail.com | LinkedIn | Portafolio

Colombia, Bogotá

Apasionada diseñadora de videojuegos especializada en pixel art, comprometida con la innovación y el desarrollo artístico en la industria del gaming. Me destaco por mi adaptabilidad, perseverancia y habilidades de trabajo en equipo, y valoro la retroalimentación constructiva para perfeccionar mi arte y enfrentar desafíos de manera efectiva. Con experiencia en Aseprite, Unity y C#, estoy preparada para asumir nuevos retos y llevar mis habilidades en diseño de personajes y entornos en pixel art al siguiente nivel.

EDUCACIÓN

Generation Colombia, Bogotá, Colombia

Jun 2024 - Sep 2024

Desarrollador Unity

SENA, Bogotá, Colombia

Ene 2017 - Mar 2019

Tecnólogo en Análisis y desarrollo de sistemas de información

Universidad de Caldas, Bogotá, Colombia

Dic 2021

Diploma en Habilidades en programación con énfasis en aplicaciones Web Misión TIC 2022

EXPERIENCIA LABORAL

Sii Group Colombia, Bogotá, Colombia

Nov 2022 - Feb 2024

Software Developer

- Diseñé, implementé y optimicé servicios ASO para un cliente bancario, asegurando una integración eficiente y manteniendo buenas prácticas.
- Contribuí al desarrollo de tres proyectos bancarios, enfocándome en un 80% en el Backend, implementando lógica de negocio existente y brindando soporte técnico para solicitudes y dudas sobre APX.
- Desarrollé automatizaciones en Python para optimizar los procesos de gestión de datos.

Meraki Software Technologies, Bogotá, Colombia

Abr 2022 - Oct 2022

Software developer

 Adquirí experiencia en la implementación de servicios ASO para un cliente bancario, incluyendo diseño, implementación, pruebas exhaustivas y cumplimiento de buenas prácticas.

PROYECTOS

Ancestral Guardians

Artista Pixel Art

- Contribuí al diseño y desarrollo del personaje principal del juego, aportando ideas creativas, buscando activos necesarios, resolviendo desafíos dentro del equipo y creando diferentes estados para el personaje.
- Contribuí al diseño y desarrollo del jefe final del juego, aportando ideas para su creación y realizando sus diferentes estados correspondientes.

HABILIDADES

 Aseprite, Unity, C#, Java, SQL, Oracle, Python, JavaScript, trabajo en equipo, atención a los detalles, aprendizaje continuo, paciencia, perseverancia.

IDIOMAS

- Inglés (A2)
- Español (Nativo)